# 请教陈版和各位高手分期收款销售暂时性差异的问题

提问人：grace05 时间：2013-06-06 19:47:47
甲公司采用分期收款销售方式销售产品（分 5 年），售价为 2000 万元，成本为 1560 万元，假设现销方式下售价为 1600 万元。那么在发出商品时会计分录，借：长期应收款 2000 ，贷：主营业务收入 1600 ，贷：未实现融资收益 400 ，同时借：主营业务成本 1560 ，贷：库存商品 1560 。 请问此时的暂时性差异是什么？ 是一个差异还是两个差异？网上有些说是只有长期应收款存在应纳税暂时性差异，有些则说是长期应收款和存货都存在暂时性差异，前者为应纳税，后者为可抵扣。我糊涂了！请陈版和各位高手指教！

回答人：chenyiwei
应该是长期应收款和存货都存在暂时性差异，确认的递延所得税是基于两者暂时性差异影响的净额。 根据《企业所得税法实施条例》第二十三条规定，以分期收款方式销售货物的，按照合同约定的收款日期确认收入的实现。相应地，成本也应当是按照各次收款日期分期结转确认的。所以在分期收款期间，已售出存货的账面价值为零，但计税基础不为零。

提问人：中介小兵 时间：2013-06-07 15:43:17
回复 grace05 的帖子
长期应收款应该确认递延所得税负债，存货确认递延所得税资产。

回答人：chenyiwei
即使同时确认递延所得税资产和递延所得税负债，在报表上列报时也是可以抵销后按净额列报一项递延所得税资产的。